臺灣臺北地方法院小額民事判決
110年度北小字第1679號
原      告  李唐韶  


被      告  林黃靜雲
訴訟代理人  馮馨儀律師
上列當事人間因傷害案件，經原告提起刑事附帶民事訴訟請求損
害賠償事件（109年度附民字第536號），由本院刑事庭以裁定移
送前來，於中華民國110年11月25日言詞辯論終結，本院判決如
下：
    主  文
被告應給付原告新臺幣10,000元，及自民國110年9月29日起至清
償日止，按週年利率百分之5計算之利息。
原告其餘之訴駁回。
訴訟費用新臺幣1,000元由原告負擔。
本判決第1項得假執行。但被告如以新臺幣10,000元為原告預供
擔保後，得免為假執行。
    事實及理由要領
一、按訴狀送達後，原告不得將原訴變更或追加他訴。但擴張或
    減縮應受判決事項之聲明者，不在此限，民事訴訟法第255
    條第1項但書第3款定有明文。原告民國109年8月25日起訴時
    請求被告給付新臺幣（下同）15,000元，及自起訴狀繕本送
    達翌日起至清償日止，按年息5％計算之利息（本院109年度
    附民字第536號卷第6頁，下稱附民卷)；嗣於110年9月28日
    言詞辯論時，擴張聲明為：被告應給付原告10萬元，及自11
    0年9月29日起至清償日止，按年息5％計算之利息（本院卷第
    111頁)，核屬擴張應受判決事項之聲明，依上開規定，應予
    准許。　　
二、原告主張：原告自109年4月1日起，向被告之胞弟黃文審承
    租臺北市○○區○○街00巷00弄00號房屋（下稱系爭房屋）作為
    居所。嗣原告於109年4月6日下午2時許系爭房屋進行粉刷時
    ，被告竟基於無故侵入他人住宅之犯意，未得原告之同意，
    即擅自從未關閉之大門進入原告所承租系爭房屋，原告見素
    不相識之被告進屋，便要求被告離開，詎被告非但拒不離開
    ，復基於傷害之犯意，徒手抓原告之雙手，致原告受有左前
    臂、右前臂及右手掌開放性傷口之傷害（下稱系爭傷害）。
    嗣原告因害怕與被告為鄰，於109年4月至110年8月間（下稱
    系爭期間）甚少居住於系爭房屋，故向出租人請求解除租賃
    契約，因承租系爭房屋所購買之家具（下稱系爭家具）出租
    人亦不願意購買，等於送給出租人。爰依侵權行為法律關係
    ，請求被告給付受有系爭期間租金損害71,028元、系爭家具
    費用18,972元、精神慰撫金10,000元等語，並聲明：被告應
    給付原告100,000元，及自110年9月29日起至清償日止，按
    年息5％計算之利息。
三、被告則以：系爭房屋為被告弟弟黃文審所有，109年初系爭
    房屋房客退租時，被告知悉系爭房屋暫無人居住。109年4月
    6日被告正在自己屋内，聽到系爭房屋有人活動並發出聲響
    ，故前往察看，走到系爭房屋門前見大門未關，加上被告年
    逾70歲且患有白内障眼疾多年隱約只看到屋内有人，又看不
    清楚是誰，才會走進系爭房屋内確認，見到不認識之原告，
    被告一開始還以為是弟弟黃文審所聘請之工人來粉刷整理房
    屋，出於好意想要跟工人説明天花板何處有漏水、粉刷需要
    加強，但不知為何原告不明就理對著被告大吼要被告離開，
    被告並沒有碰到原告身體，也沒有抓原告的手。依原告所提
    出之診斷證明書記載之細微小傷ロ而已，不需就醫治療，則
    原告請求精神賠償1萬元顯然過高，且在刑事程序中原告也
    已自承當時正在油漆牆壁，則原告診斷書上所記載之傷勢也
    不能排除是原告自己裝修、油漆、整理房屋過程中不慎劃傷
    自己所致。原告係基於與出租人間之租賃關係而支出租金，
    為自己居住使用而購買家具，故此等租金、購買費用等支出
    與傷害行為無因果關係等語置辯，並聲明：原告之訴駁回。
四、因故意或過失，不法侵害他人之權利者，負損害賠償責任；
    不法侵害他人之身體、健康、名譽、自由、信用、隱私、貞
    操，或不法侵害其他人格法益而情節重大者，被害人雖非財
    產上之損害，亦得請求賠償相當之金額，民法第184 條第1
    項前段、第195 條第1 項前段分別定有明文。經查：
　㈠原告於本院109年度訴字第875號刑事案件（下稱刑事案件）
    審理中具結證稱：我於案發時請被告出去，她忽然間變得很
    激動說這是誰誰誰的房子，然後說她為什麼要出去，反正她
    就是堅決不出去，我把紗門打開，正要請被告出去時，她就
    忽然兩手往前抓我兩隻手的前臂，於是我就往後閃，她只有
    指甲抓到我，後來警察來了，我看一下我的手，才發現我受
    傷了等語（見刑事案件卷第65頁至第66頁、第70頁至第71頁
    ）。核與原告提出當日之診斷證明書與所拍攝之傷勢照片等
    件附卷為證（見刑事案件偵查卷第25頁；刑事案件卷第101
    頁至第115頁）。綜以上開診斷證明書所載傷勢：「左前臂
    （3×0.2cm）開放性傷口、右前臂（4×0.1cm）及右手掌（1×
    0.2cm）開放性傷口」，與原告所證述遭傷害之過程可能受
    到之系爭傷害傷勢相符，當日拍攝照片顯示的手部受傷情形
    也符合系爭傷害。況原告受有系爭傷害，被告業經法院判決
    罪刑確定等情，有刑事案件判決、臺灣高等法院110年度上
    訴字第692號判決（下稱刑事上訴案件）等件在卷可查（本
    院卷第13-19、115-124頁），並經本院調閱刑事案件查明無
    訛，是原告此部分主張，自堪信為真實。從而，原告依侵權
    行為之法律關係請求被告賠償損害，自屬有據。
  ㈡被害人受有非財產上損害，請求加害人賠償相當金額之慰撫
    金時，法院對於慰撫金之量定，應斟酌實際加害情形、所造
    成之影響、被害人痛苦之程度、兩造之身分地位、經濟情形
    及其他各種狀況，以核定相當之數額。茲審酌原告為大學畢
    業，自行開立公司，家境小康（刑事上訴案件卷第132頁、1
    09年度偵字第17086號卷第17頁、刑事案件卷第87頁）、被
    告為國中肄業，已退休等情（109年度偵字第17086號卷第17
    頁、刑事案件卷第87頁），經兩造陳明在卷，並有稅務電子
    閘門財產所得調件明細表可稽，暨考量兩造身分、社會地位
    、原告之傷勢等一切情狀，認原告所請求被告賠償之精神慰
    撫金，就身體權、名譽權受侵害部分1萬元為適當。
　㈢原告請求系爭期間租金損害71,028元、系爭家具費用18,972
    元部分：　
　　原告主張因害怕與被告為鄰，於系爭期間甚少居住於系爭房
    屋，受有租金及系爭家具費用損害乙節，惟查，被告乃經由
    未關閉之大門進入系爭房屋等情，業據原告說明在卷（本院
    卷第112頁），並有刑事案件判決1份在卷可查（本院卷第13
    頁）。另原告於為32歲、身高180公分、體重95公斤；被告
    係72歲、160公分、體重70公斤等情，均據兩造陳明屬實（
    本院卷第112、145頁）。是原告可透過留意門戶關閉以確保
    安全之方式保障居家之安全，且依兩造之年齡、身高、體型
    等判斷，原告亦非無法保護自身之安全。故原告主張於系爭
    期間甚少居住於系爭房屋，至解除租約受有系爭家具費用損
    害等節，此乃原告自身考慮居所地點之取捨所生損害，與被
    告系爭傷害行為間，並無相當因果關係存在。是原告請求系
    爭期間租金損害71,028元、系爭家具費用18,972元，均屬無
    據。
五、綜上，原告依侵權行為法律關係，請求被告給付原告10,000
    元，及自110年9月29日起至清償日止，按年息5％計算之利息
    為有理由，應予准許，逾此部分之請求，則無理由，應予駁
    回。　　　　　
六、本件原告勝訴部分係依小額程序所為被告敗訴之判決，依民
    事訴訟法第436條之20規定，應職權宣告假執行。並依同法
    第392條第2項規定，依職權為如被告預供擔保，得免為假執
    行之宣告。
七、本件事證已臻明確，兩造其餘攻擊防禦方法及證據，核與判
    決之結果，不生影響，爰不一一論列，併此敘明。
八、按因下列行為所生之費用，法院得酌量情形，命勝訴之當事
    人負擔其全部或一部：一、勝訴人之行為，非為伸張或防衛
    權利所必要者。民事訴訟法第81條第1款定有明文。本件原
    告所請求精神慰撫金部分，係刑事附帶民事訴訟經刑事合議
    庭裁定移送本庭，依刑事訴訟法第504條第2項之規定，免納
    裁判費。惟就原告請求租金損害71,028元、家具費用18,972
    元部分，因不在檢察官起訴範圍，依法應繳納裁判費。然此
    部分訴訟標的既經駁回，難認係原告申張或防衛權利所必要
    ，爰依上揭規定，諭知兩造訴訟費用之負擔，本件訴訟費用
    額，依後附計算書確定如主文所示之金額。
中　　華　　民　　國　　110 　年　　12　　月　　9 　　日
                  臺北簡易庭
                          法  官　黃莉莉
以上正本證明與原本無異。
如不服本判決，須以違背法令為理由，於判決送達後20日內向本
庭（臺北市○○區○○○路0段000巷0號）提出上訴狀。（須按
他造當事人之人數附繕本）。如委任律師提起上訴者，應一併繳
納上訴審裁判費。
中　　華　　民　　國　　110 　年　　12　　月　　9 　　日
　　　　　　　　　　      書記官　黃慧怡
計　算　書
項　　　　目　　          金　額（新臺幣）　　   備註
第一審裁判費              1,000元
合　　　　計　          　1,000元
附錄：
一、民事訴訟法第436條之24第2項：　　
　　對於小額程序之第一審裁判上訴或抗告，非以其違背法令為
    理由，不得為之。
二、民事訴訟法第436條之25：　　
　　上訴狀內應記載上訴理由，表明下列各款事項：
    ㈠原判決所違背之法令及其具體內容。
    ㈡依訴訟資料可認為原判決有違背法令之具體事實。